# 协定存款利息的计提

提问人：RSM@zyl 时间：2023-03-15 15:09:55
陈老师好,
今天想咨询您：关于期末的协定存款应计但未到期的利息，应该放在哪个报表项目列示,“银行存款”还是“其他流动资产”？
协定存款是指单位与商业银行个别磋商后达成的协议存款，即单位与银行签订人民币单位协定存款合同，在基本存款账户或一般存款账户基础上开立具有结算和协定存款双重功能的协定存款账户，并约定基本存款额度，由银行将协定存款账户中超过该额度的部分按协定存款利率单独计息的一种存款方式。 比如：甲公司在银行开户，与银行签订《协定存款合同》，在存款期间内，其中 50 万以下部分是按照活期存款利率计息，超过 50 万的部分按中国人民银行规定的协定存款利率分段计息。
我理解，该类存款本身有随时可支取的特点，且企业持有的目的也是随时满足现金流的需求，且企业实际存款余额远大于基本存款额度。在这样的情形下应当将协定存款整体划分银行存款。资产负债表日按照权责发生制应该计提的但尚未到期的利息是否应该放在银行存款科目进行核算？放其他流动资产核算的原因是什么呢？

回答人：chenyiwei
你的理解基本合理，即作为银行存款列报。
期末按权责发生制原则确认的利息不属于期末可动用的银行存款，为了避免歧义，建议在“货币资金”项目下单列“应计利息”。